hr-HR: Mehanizam čepa za bocu: Čep za zadržavanje tlaka za pjenušac; Dizajn pluta; Dekorativni/neočbini; Zatvaranje polugom; Čep s izljevnikom; Silikonski čep; Boca s vakuumskim čepom; T-čep; Vakuumska pumpa; Ostalo
ko: 병 마개 밀봉 방식: 샴페인 압력 유지; 코르크 스타일; 장식용/신상품; 레버 잠금 장치; 푸어러 스토퍼; 실리콘 마개; 스윙탑; 티탑; 진공 펌프; 기타
nb: Flaskekork.mekanisme: Trykkholdende champagne; Korkstil; Dekorativ/nyhet; Håndtakslås; Hellepropp; Silikonplugg; Svingtopp; T-topp; Vakuumpumpe; Annet
el: Μηχανισμός πώματος φιάλης: Πώμα συγκράτησης πίεσης (για σαμπάνια/αφρώδη); Τύπου φελλού; Διακοσμητικό / novelty; Με μοχλό ασφάλισης; Πώμα–στόμιο ροής; Πώμα σιλικόνης; Περιστρεφόμενο καπάκι; Πώμα τύπου Τ; Με αντλία κενού; Άλλο
ro-RO: Mecanismul dopului sticlei: Reținere presiune șampanie; Stil plută; Decorativ/noutate; Încuietoare cu pârghie; Dop de turnare; Dop de silicon; Capac basculant; Vârf în T; Pompă de vid; Altele
en: Bottle stopper mechanism: Champagne pressure-retaining; Cork-style; Decorative/novelty; Lever lock; Pourer stopper; Silicone plug; Swing top; T-top; Vacuum pump; Other
pl: Mechanizm korka do butelki: Utrzymujący ciśnienie (szampan); Korkowy; Dekoracyjny / gadżetowy; Zamknięcie dźwigniowe; Korek z nalewakiem; Korek silikonowy; Zamknięcie typu swing-top; T-top; Pompka próżniowa; Pozostałe
ru: Механизм пробки бутылки: Устройство для удержания давления в шампанском; В стиле пробки; Декоративный/оригинальный; Рычажная пробка; Пробка для дозатора; Силиконовая пробка; Бугельный замок; Т-образный верх; Вакуумный насос; Другой
sk-SK: Mechanizmus zátky na fľašu: Udržiavanie tlaku šampanského; Korková zátka; Dekoratívny/novinka; Pákový uzáver; Zátka na nalievanie; Silikónová zátka; S uzáverom klip; Uzáver v tvare T; Vákuové čerpadlo; Iné
fr: Mécanisme du bouchon de bouteille: Champagne de maintien de pression; Style liège; Décoratif/original; Verrou à levier; Bouchon verseur; Bouchon en silicone; Bouchon à charnière; Bouchon en T; Pompe à vide; Autre
fi: Pullonkorkkimekanismi: Samppanja, paineenpitävä; Korkkityylinen; Koristeellinen/uutuus; Vipulukko; Kaatotulppa; Silikonitulppa; Vipulukollinen; T-korkki; Tyhjiöpumppu; Muu
es: Mecanismo de tapón para botella: Retención de presión del champán; Tapón de corcho; Decorativo/adorno; Cerradura de palanca; Tapón vertedor; Tapón de silicona; Tapa de oscilación; Tapón; Bomba de vacío; Otros
zh-TW: 瓶塞機制: 維持香檳壓力; 軟木風格; 裝飾性/新穎; 槓桿鎖; 倒酒器塞; 矽膠塞; 彈蓋; T 形塞; 真空幫浦; 其他
ja: ボトルストッパーの仕組み: シャンパン圧力保持; コルクスタイル; 装飾的/斬新; レバーロック; 注ぎ口ストッパー; シリコーンプラグ; スイングストッパー; T型トップ; 真空ポンプ; その他
nl: Flessenstopmechanisme: Drukbehoudend (champagne); Kurkstijl; Decoratief/nieuwigheid; Hendelslot; Schenkstop; Siliconen plug; Beugelsluiting; T-top; Vacuümpomp; Overig
de: Flaschenverschlussmechanismus: Champagner-Druckerhaltung; Korkstil; Dekorativ/neuartig; Hebelverschluss; Ausgießer; Silikonstopfen; Bügelverschluss; T-Top; Vakuumpumpe; Sonstiges
sl-SI: Mehanizem za zapiranje steklenic: Šampanjec, ki vzdržuje pritisk; V slogu plute; Dekorativno/novost; Vzvodna ključavnica; Zamašek za izlivanje; Silikonski čep; Nihajni zamašek; Majica s kratkimi rokavi; Vakuumska črpalka; Druga
tr: Şişe tıpası mekanizması: Şampanya basınç tutucu; Mantar tipi; Dekoratif; Mandallı kilit; Akıtıcı tıpa; Silikon tıpa; Mandal kapak; T-tipi; Vakum pompası; Diğer
da: Flaskepropmekanisme: Trykbevaring til champagne; Korkstil; Dekorativ/moderne; Håndtagslås; Hældeprop; Silikoneprop; Svingtop; T-top; Vakuumpumpe; Andet
lt-LT: Butelio kamščio mechanizmas: Šampano slėgį išlaikantis; Kamštinio stiliaus; Dekoratyvinis / suvenyrinis; Svirties užraktas; Piltuvo kamštis; Silikoninis kamštis; Užspaudžiamas dangtelis; T formos viršus; Vakuuminis siurblys; Kita
bg-BG: Механизъм за запушване на бутилка: Тапи за задържане на налягането за шампанско; Корково; Декоративни/новаторски; Лостова ключалка; Тапи против изливане; Силиконови тапи; Суинг тапа; Т-образни тапи; Вакуумна помпа; Друго
cs: Mechanismus zátky láhve: Tlaková zátka na sekt; Ve stylu korku; Dekorativní/netradiční; Pákový uzávěr; Nalévací uzávěr; Silikonová zátka; Patentní uzávěr; Ve tvaru T; Vakuovací zátka; Jiné
pt-PT: Mecanismo de rolha de garrafa: Mantém a pressão do champanhe; Estilo cortiça; Decorativa/novidade; Fechadura de alavanca; Rolha doseadora; Tampão de silicone; Tampa basculante; T-top; Bomba de vácuo; Outro
it: Meccanismo di chiusura della bottiglia: A tenuta di pressione per champagne; Stile sughero; Decorativo/novità; Con blocco leva; Tappo versatore; Tappo in silicone; Cima oscillanti; T-top; Pompa per sottovuoto; Altro
zh-CN: 瓶塞机制: 香槟保压; 软木塞式; 装饰性/新奇款; 杠杆锁; 倒酒塞; 硅胶塞; 夹扣式瓶盖; T 形塞; 真空泵; 其他
pt-BR: Mecanismo de rolha de garrafa: Tampa pressurizada para champagne; Estilo cortiça; Decorativo/novidade; Trava de alavanca; Tampa do bico dosador; Plugue de silicone; Fecho hermético de pressão; Rolha tipo T; Bomba de vácuo; Outro
sv: Flaskproppsmekanism: Champagneförslutare; Korkstil; Dekorativ/nyhet; Spaklås; Hällpropp; Silikonplugg; Bygelkork; T-topp; Vakuumpump; Övrigt
hu: Palackdugó mechanizmusa: Nyomástartó pezsgő; Parafa stílusú; Dekoratív/újdonság; Karos zár; Kiöntődugó; Szilikon dugó; Csattos; Kalapos dugó; Vákuumdugó; Egyéb
th: กลไกจุกปิดขวด: ทนต่อแรงดันแชมเปญ; สไตล์จุกไม้ก๊อก; เพื่อตกแต่ง/ดีไซน์พิเศษ; ตัวล็อกแบบคันโยก; จุกพร้อมหัวริน; จุกซิลิโคน; สวิงท็อป; จุกทรงตัวที; ปั๊มสุญญากาศ; อื่นๆ
vi: Cơ chế nút chai: Nút giữ áp suất sâm panh; Kiểu nút bần; Nút trang trí/nút kiểu độc lạ; Khóa đòn bẩy; Nút chặn tích hợp vòi rót; Nút căm silicon; Nắp cài; Nút chữ T; Nút hút chân không; Khác